臺灣屏東地方法院交通事件裁定        100年度交聲字第267號
原處分機關  交通部公路總局高雄區監理所屏東監理站
異  議  人
即受處分人  林泰福
上列受處分人因違反道路交通管理處罰條例事件，對於交通部公
路總局高雄區監理所屏東監理站民國100 年7 月1 日所為之處分
（原處分案號：屏監違字第裁82-V00000000號）聲明異議，本院
裁定如下：
    主  文
原處分撤銷。
林泰福不罰。
    理  由
一、原處分意旨略以：異議人即受處分人林泰福於民國100年6月
    5 日10時51分許，停放其所有之車牌號碼9813-PX 號自用小
    客車在屏東縣屏東市○○路1586巷路段時，因有在顯有妨礙
    他車通行處所停車之違規情事，為警拍照後逕行舉發，嗣原
    處分機關即交通部公路總局高雄區監理所屏東監理站認異議
    人上開情形，違反道路交通管理處罰條例第56條第1 項第5
    款規定，裁處罰鍰新臺幣（下同）900 元等語。
二、聲明異議意旨略以：伊為警舉發地點道路外側路面邊緣為白
    色實線，並無繪設黃色實線、紅色實線，亦非彎道、陡坡、
    狹路、槽化線、交通島或道路修理路段，亦無並排停車之情
    況，應為准予停車之處，為此求予撤銷原處分等語。
三、按汽車駕駛人停車時，在顯有妨礙其他人、車通行處所停車
    者，處600 元以上1,200 元以下罰鍰；第一項情形，交通勤
    務警察、依法令執行交通稽查任務人員或交通助理人員，應
    責令汽車駕駛人將車移置適當處所；如汽車駕駛人不予移置
    或不在車內時，得由該交通勤務警察、依法令執行交通稽查
    任務人員或交通助理人員為之，道路交通管理處罰條例第56
    條第1 項第5 款、第3 項分別定有明文。經查，本件異議人
    所有上開自小客車，有於前揭時、地停車，並因「在顯有妨
    礙他車通行處所停車」之違規，為警拍照後逕行舉發並當場
    拖吊，而原處分機關以異議人之違規事實明確，乃依道路交
    通管理處罰條例第56條第1 項第5 款之規定，裁處異議人罰
    鍰900 元等情，均為異議人所不爭執，復有違反道路交通管
    理事件裁決書、舉發違反道路交通管理事件通知單、舉發違
    規照片附卷可稽（見本院卷第5 、7 、8 頁），是上開事實
    應堪認定。
四、關於異議人上開停車行為，是否有相關之交通違規乙節，依
    前開舉發相片所示，異議人停車之地點，其道路外側係白色
    實線之路面邊線，當可停車，且舉發地點並無設置禁止停車
    、禁止臨時停車之標誌，亦未劃有禁止停車之黃實線、禁止
    臨時停車之紅實線，且非彎道、陡坡、狹路、槽化線、交通
    島或道路修理地段，復無併排停車之情形，是應審酌者，應
    在於異議人有無在顯有妨礙其他人、車通行處所停車之行為
    ，本院認：
（一）所謂「顯有妨礙其他人車通行之處所者」，係指該處來往
      人車擁擠若任意停車會影響交通者，如市場、賣場、或機
      關林立之巷道或地形、位置異於一般道路，易發生危險事
      故者而言，此觀之道路交通管理處罰條例第56條第3 項規
      定汽車駕駛人有該條例第1 項第1 款至10款之情形，執勤
      警察應責令駕駛人將車輛移往適當處所，旨在去除危險不
      安之狀態即明。然觀以舉發現場之道路、路面為直路、無
      障礙物，亦無缺陷之情，足見一般人皆可停車於此，舉發
      地點並非人車擁擠之處所無訛。
（二）另參以前揭舉發照片，異議人車輛係依車輛順向方向緊靠
      道路右側停放，並無刻意置放在該路面中央，且該車車身
      約已有一半停放在色實線之「內」，苟遽行認定異議人有
      前開交通違規行為，尚嫌速斷。
（三）再者，本院依職權勘驗舉發地點道路，舉發地點為雙向車
      道，路面寬度約為8.28公尺，異議人之車所停放側之路面
      寬度約為4 公尺（雙黃實線至路邊白色實線），有本院勘
      驗筆錄、勘驗現場照片附卷可考（見本院卷第39至43頁）
      ；又異議人車身寬度約為162 公分，有異議人自行測量車
      身寬度照片在卷可證（見本院卷第22至23頁）。是異議人
      車身雖佔據部分車道，然該車道仍尚足可供一般自用小客
      車通行，其路面寬度仍相當足夠。
五、至原處分機關認異議人停放車輛方式，如有小型車或大型車
    行經該地點，必須跨越分向限制線，可能致他人違反其他道
    路交通法規，且行經該路段之地點車輛亦無法靠右側行駛，
    易生交通事故云云（見本院卷第35頁背面）。惟本件異議人
    停放其車於舉發地點時，尚無妨礙其他人、車通行，業如前
    述，是原處分機關所執理由，本院自難憑採。
六、末以，原處分機關表示該舉發地點迭經附近民眾檢舉車輛佔
    用車道之情事（前本院卷第35頁背面），且本院亦於100 年
    2 月16日以100 年度交聲字第2 號案件中針對同一路段之停
    車爭議具體表明本院意見（見本院卷第12至14頁）。足見，
    本件舉發地點是否可停放車輛乙節，爭議甚多（本院至該地
    點進行勘驗時，舉發地點業已繪設紅色實線），是舉發地點
    應繪設何種道路交通標線方稱妥適？如何保障公眾往來之安
    全及兼衡其他用路人之權益？理應由相關交通單位、舉發地
    點附近民眾等共同會商解決之必要，本院基於憲法權力分立
    原則，於此領域自無過度介入之餘地，併予敘明。
七、綜上所述，本件異議人既無「在顯有妨礙他車通行處所停車
    」之違規，是原處分機關依首揭規定裁處，於法尚有未洽，
    應由本院裁定將原處分撤銷，並另為異議人不罰之諭知，以
   資適法。
八、爰依道路交通管理處罰條例第87條第2 項，道路交通事件處
    理辦法第19條前段，裁定如主文。
中    華    民    國   100    年    8     月     31   日
                  交通法庭      法  官  羅森德
以上正本證明與原本無異。
如不服本裁定應於收受送達後5 日內向本院提出抗告書狀敘述抗
告之理由抗告於臺灣高等法院高雄分院。
中    華    民    國   100    年    8     月     31   日
                                書記官  盧姝伶